臺灣臺北地方法院刑事判決
110年度審交簡上字第33號
上  訴  人
即  被  告  黃天賢


上列被告因過失傷害案件，不服本院110年度審交簡字第56號中
華民國110年3月29日第一審簡易判決（起訴案號：109年度偵字
第27896號），提起上訴，本院管轄之第二審合議庭判決如下：
    主      文
上訴駁回。
    事實及理由
一、本案經本院合議庭審理結果，除證據部分增列「被告黃天賢
    於本院準備程序及審理中之自白」外，認第一審簡易判決認
    事用法及量刑均無不當，應予維持，並引用第一審簡易判決
    書（含起訴書）記載之事實、證據及理由（如附件）。
二、被告黃天賢上訴意旨略以：告訴人等提出之和解金額過高，
    原審量過重等語。
三、本院判斷：
(一)量刑之輕重，係事實審法院得依職權自由裁量之事項，茍已
    斟酌刑法第57條各款所列情狀而未逾越法定刑度，則不得遽
    指為違法；又刑罰之量定屬法院自由裁量之職權行使，但仍
    應審酌刑法第57條所列各款事由及一切情狀，為酌量輕重之
    標準，並非漫無限制，在同一犯罪事實與情節，如別無其他
    加重或減輕之原因，下級法院量定之刑，亦無過重或失輕之
    不當情形，則上級法院對於下級法院之職權行使，原則上應
    予尊重（最高法院72年台上字第6696號判例）。由上可知，
    法律固賦予法官自由裁量權，但此項裁量權之行使，並非得
    以恣意為之，仍應受一般法律原則之拘束，苟無濫用裁量權
    、違反比例原則、重要量刑事由未予斟酌之情事，尚難謂有
    違法或不當之處。
(二)原審認被告犯罪事證明確，因而適用刑事訴訟法第449條第2
    項、第3項、第454條第2項，刑法第284條前段、第55條、第
    62條前段、第41條第1項前段，刑法施行法第1條之1第1項等
    規定，並審酌被告駕駛普通小客車在市區道路上，疏於注意
    行車安全，未能注意車前狀況及道路交通號誌，擅闖紅燈通
    過臺北市大安區忠孝東路4段與同路段77巷之交岔路口，而
    撞擊適綠燈直行駛至該處、由告訴人徐博揚騎乘搭載告訴人
    胡文齡之普通重型機車，致告訴人2人人車倒地成傷，其過
    失程度非輕，實應予非難，然念被告犯後坦承犯行，態度尚
    可，於原審審理中曾洽談賠償事宜，惜金額未達成共識而未
    能和解（由告訴人2人另行提起刑事附帶民事訴訟），兼衡
    被告過失情節、告訴人2人所受傷勢，暨其自述高中畢業之
    智識程度，目前在車行擔任司機，尚須撫養母親、配偶及2
    名未成年子女之生活經濟狀況等一切情狀，就被告所犯過失
    傷害罪，量處有期徒刑5月，並諭知易科罰金之折算標準，
    認原審認事用法並無不當，量刑尚屬妥適，並未逾越法律規
    定之範圍，亦無濫用權限之情事，難謂有何違法可言。被告
    之上訴並無理由，應予駁回。
據上論斷，應依刑事訴訟法第455條之1第1項、第3項、第368條
、第373條，判決如主文。
本案經檢察官戚瑛瑛提起公訴，檢察官謝雨青到庭執行職務。
中　　華　　民　　國　　110 　年　　10　　月　　19　　日
　　　　　　  刑事第二十二庭    審判長法　官  莊書雯
　　　　　　　　　                    法  官  葉詩佳
　　　　　　　　　                    法  官　余欣璇
上正本證明與原本無異。
本判決不得上訴。
                                      書記官  朱俶伶
中　　華　　民　　國　　110 　年　　10　　月　　19　　日
附件
臺灣臺北地方法院刑事簡易判決
110年度審交簡字第56號
公　訴　人　臺灣臺北地方檢察署檢察官
被　　　告　黃天賢　男　(民國00年0月0日生)
　　　　　　　　　　身分證統一編號：Z000000000號
　　　　　　　　　　住新北市○○區○○街00巷00號2樓
選任辯護人　陳塘偉律師
上列被告因過失傷害案件，經檢察官提起公訴（109年度偵字第2
7896號），被告於本院審理中自白犯罪（109年度審交易字第744
號），本院認宜以簡易判決處刑如下：
    主      文
黃天賢犯過失傷害罪，處有期徒刑伍月，如易科罰金，以新臺幣
壹仟元折算壹日。
    事實及理由
一、本件犯罪事實及證據，除犯罪事實欄一應補充更正為「（第
    15至16行）…、左膝內側韌帶拉傷、雙膝擦挫傷、雙手擦傷
    等傷害，…」，證據部分應補充增列：
　㈠「監視錄影畫面翻拍照片」
　㈡「臺北市政府警察局道路交通事故肇事人自首情形紀錄表」
　㈢「告訴人徐博揚於民國110年3月15日本院審理時之指述」
　㈣「被告黃天賢於109年12月21日、110年2月1日、110年3月15
    日本院審理時之自白」
　　外，其餘均引用檢察官起訴書之記載（如附件）。
二、論罪：
　㈠核被告所為，係犯刑法第284條前段之過失傷害罪。
　㈡被告以一肇事行為致告訴人徐博揚、胡文齡2人受有前揭傷害
    乙情，乃一行為觸犯數法益，為想像競合犯，爰依刑法第55
    條從一重之過失傷害罪處斷。
　㈢又被告於肇事後，於有偵查犯罪職權之員警前往現場時在場
    ，且當場承認為肇事人，進而接受裁判，有道路交通事故談
    話紀錄表、臺北市政府警察局道路交通事故肇事人自首情形
    紀錄表存卷可佐（見他卷第137、147頁），已符合自首要件
    ，爰依刑法第62條前段規定減輕其刑。
三、量刑：
　　爰審酌被告駕駛普通小客車在市區道路上，疏於注意行車安
    全，未能注意車前狀況及道路交通號誌，擅闖紅燈通過臺北
    市大安區忠孝東路4段與同路段77巷之交岔路口，而撞擊適
    綠燈直行駛至該處、由告訴人徐博揚騎乘搭載告訴人胡文齡
    之普通重型機車，致告訴人2人人車倒地成傷，其過失程度
    非輕，實應予非難；然念被告犯後坦承犯行，態度尚可，於
    本院審理中曾洽談賠償事宜，惜金額未達成共識而未能和解
    （由告訴人2人另行提起刑事附帶民事訴訟），兼衡被告過
    失情節、告訴人2人所受傷勢，暨其自述高中畢業之智識程
    度，目前在車行擔任司機，尚須撫養母親、配偶及2名未成
    年子女之生活經濟狀況等一切情狀，量處如主文所示之刑，
    並諭知易科罰金之折算標準，以示懲儆。
四、據上論斷，應依刑事訴訟法第449條第2項、第3項、第454條
    第2項，刑法第284條前段、第55條、第62條前段、第41條第
    1項前段，刑法施行法第1條之1第1項，逕以簡易判決處刑如
    主文。
五、如不服本判決，應於判決書送達後20日內，向本院提出上訴
    狀（應附繕本），上訴於本院合議庭。
本案經檢察官戚瑛瑛偵查起訴，檢察官唐仲慶、許文琪到庭執行
職務。
中　　華　　民　　國　　110 　年　　3 　　月　　29　　日
 　　　　　　　　 刑事第二十一庭法　官　歐陽儀
上正本證明與原本無異。 
如不服本判決應於收受送達後20日內向本院提出上訴書狀，並應
敘述具體理由；其未敘述上訴理由者，應於上訴期間屆滿後20日
內向本院補提理由書（均須按他造當事人之人數附繕本）「切勿
逕送上級法院」。告訴人或被害人如對於本判決不服者，應具備
理由請求檢察官上訴，其上訴期間之計算係以檢察官收受判決正
本之日期為準。 
                                書記官  程于恬
中　　華　　民　　國　　110 　年　　3 　　月　　29　　日
附錄論罪科刑法條全文：
中華民國刑法第284條（過失傷害罪）
因過失傷害人者，處1 年以下有期徒刑、拘役或10萬元以下罰金
；致重傷者，處3 年以下有期徒刑、拘役或30萬元以下罰金。

附件：
臺灣臺北地方檢察署檢察官起訴書
                                    109年度偵字第27896號
　　被　　　告　黃天賢　男　49歲（民國00年0月0日生）
　　　　　　　　　　　　住新北市○○區○○街00巷00號2樓
　　　　　　　　　　　　國民身分證統一編號：Z000000000號
　　選任辯護人　陳塘偉律師
　　          　倪子嵐律師(已解任)
    告訴代理人  陶光星律師
上列被告因過失傷害案件，業經偵查終結，認應提起公訴，茲將
犯罪事實及證據並所犯法條分敘如下：
　　　　犯罪事實
一、黃天賢於民國109年3月4日19時14分許，駕駛車牌號碼000-0
    000號自用小客車，沿臺北市大安區忠孝東路4段由西向東方
    向之第2車道行駛，於行經忠孝東路4段與忠孝東路4段77巷
    之交岔路口時，本應注意車輛行駛至有行車管制號誌之交岔
    路口，應遵守交通標誌、標線、號誌之指示行駛，遇路口交
    通號誌燈為圓形紅燈時，禁止人車通行，且車輛不得超越停
    止線或進入路口，並應注意車前狀況，而隨時採取必要之安
    全措施，而依當時情況並無不能注意之情事，竟疏未注意及
    此，無視其當時行向屬紅燈禁止通行之狀態下，即貿然闖越
    紅燈直行通過上開路口；適有徐博揚騎乘車牌號碼000-000
    號普通重型機車搭載胡文齡，沿忠孝東路4段77巷由北往南
    方向直行通過上開路口，見狀閃避不及，而遭黃天賢前揭車
    輛撞及，致徐博揚、胡文齡均倒地，徐博揚受有雙手橈骨骨
    折併雙手腕挫傷及石膏固定、左側腕關節面受損、臉部擦傷
    、頭部挫傷、軀幹及四肢挫傷、左膝內側韌帶拉傷等傷害，
    胡文齡受有臉部擦傷、雙手擦傷、雙膝擦傷、背部及右下肢
    挫傷、頭部挫傷、右頸及右肩挫傷、右足第一趾遠蹠趾節粉
    碎性骨折、右小腿挫傷併瘀腫等傷害。
二、案經徐博揚、胡文齡告訴及臺北市政府警察局大安分局報告
    偵辦。
　　　　證據並所犯法條
一、證據清單及待證事實：
編號 證據名稱 待證事實 1 被告黃天賢於警詢及偵查中之自白 全部犯罪事實。 2 告訴人徐博揚於警詢及偵查中之指訴及證述 全部犯罪事實。  告訴人胡文齡於警詢及偵查中之指訴及證述 全部犯罪事實。 3 臺北市政府警察局大安分局道路交通事故現場圖、補充資料表、談話紀錄表、道路交通事故調查報告表（一）（二）、交通事故照片翻拍資料 證明被告於上開時地，因闖紅燈而肇事，並致告訴人2人受傷之事實。  4 國泰綜合醫院診斷證明書影本6張及告訴人2人受傷照片（他卷154-160頁、193-211頁） 證明告訴人2人因本件交通事故受有前揭傷害之事實。 5 臺北市政府警察局道路交通事故初步分析研判表1張（他卷153頁） 證明本件車禍事故之肇事原因為被告闖紅燈，告訴人2人則無肇事因素。 
二、核被告所為，係犯刑法第284條前段之過失傷害罪嫌。被告
    以一過失行為同時致告訴人徐博揚、胡文齡2人受傷，為同
    種法益之想像競合犯，請從一重處斷。又被告犯罪後，於警
    方前往處理時，當場承認為肇事人，有臺北市政府警察局道
    路交通事故肇事人自首情形紀錄表1紙在卷可稽，為對於未
    發覺之罪自首而接受裁判，請依刑法第62條前段規定減輕其
    刑。
三、依刑事訴訟法第251條第1項提起公訴。
　　此　致
臺灣臺北地方法院
中　　華　　民　　國　 109　　年　　11　　月　　2 　　日
　　　　　　　　　　　　　　　檢  察  官
本件正本證明與原本無異
中　　華　　民　  國   109　  年　  11    月　  13    日
　　　　　　　　　　　　　　　書　記　官　方柏翔
附錄本案所犯法條全文
中華民國刑法第284條
因過失傷害人者，處 1 年以下有期徒刑、拘役或 10 萬元以下
罰金；致重傷者，處 3 年以下有期徒刑、拘役或 30 萬元以下
罰金。